【裁判字號】    95,上易,717
【裁判日期】    951023
【裁判案由】    違反毒品危害防制條例
【裁判全文】
臺灣高等法院高雄分院刑事判決         95年度上易字第717號
上  訴  人
即  被  告  甲○○
上列上訴人因違反毒品危害防制條例案件，不服臺灣屏東地方法
院95年度易字第420 號中華民國95年8 月31日第一審判決（起訴
案號：臺灣屏東地方法院檢察署95年度毒偵字第901 號），提起
上訴，本院判決如下：
    主  文
上訴駁回。
    事實及理由
一、本件被告所犯係死刑、無期徒刑、最輕本刑為3 年以上有期
    徒刑以外之罪，其就被訴事實為有罪之陳述，經本院告知簡
    式審判程序之旨，並聽取公訴人及被告之意見後，裁定進行
    簡式審判程序，合先敘明。
二、本案經本院審理結果，認為第一審判決（除前案執行完畢日
    期係93年10月2 日原判決誤載為93年10月3 日，應予更正外
    ），其認事用法及量刑均無不當，應予維持，並引用第一審
    判決書記載之事實、證據及理由（如附件）。
三、被告上訴意旨雖認原審法院量刑過重，希望改判減輕等語。
    按刑罰之量定，屬於法院自由裁量之職權行使，應受比例原
    則等法則之拘束，並非可恣意為之，致礙及公平正義之維護
    。如法院對有罪之被告科刑，符合罪刑相當之原則，使罰當
    其罪，並適用刑法第57條明定科刑時應注意該條所列10款事
    項，以為科刑輕重之標準，兼顧一般預防之普遍適應性，與
    具體個案特別預防之妥當性，而於判決理由詳細交待，即屬
    相當，即不得任意指摘為違法。查本件原審法院審酌被告於
    本件犯罪時已25歲，教育程度為國中畢業，並無職業，之前
    已有違反動產交易法及違反毒品危害防制條例前科，素行非
    佳，最近因違反毒品危害防制條例案件，經原審法院判處有
    期徒刑6 月，甫於94年10月11日確定，旋又有本件犯行，顯
    見其法治觀念薄弱，且慣於施用毒品成習，對於社會秩序及
    其個人身心健康影響非輕，並審酌其犯罪施用毒品之期間、
    頻率，與其犯後尚能坦認犯行等情狀，量處有期徒刑1 年2
    月，經核尚屬適當，被告空言指摘，自無足取，其上訴為無
    理由，應予駁回。
四、據上論斷，應依刑事訴訟法第368 條、第373 條，判決如主
    文。
本案經檢察官蔡國禎到庭執行職務。
中    華    民    國    95    年    10    月    23    日
                  刑事第五庭    審判長法  官  曾永宗
                                      法  官  任森銓
                                      法  官  王伯文
以上正本證明與原本無異。
不得上訴。
中    華    民    國    95    年    10    月    23    日
                                      書記官  張明賢
附錄本件判決引用之法條：
毒品危害防制條例第10條第2項
施用第二級毒品者，處3 年以下有期徒刑。
附件：
臺灣屏東地方法院刑事判決               95年度易字第420號
公  訴  人  臺灣屏東地方法院檢察署檢察官
被      告  甲○○
上列被告因違反毒品危害防制條例案件，經檢察官提起公訴（95
年度毒偵字第901 號），茲因被告就被訴事實為有罪之陳述，經
告知簡式審判程序意旨，並聽取公訴人及被告之意見後，本院合
議庭裁定由受命法官獨任依簡式審判程序審理，判決如下：
    主  文
甲○○連續施用第二級毒品，累犯，處有期徒刑壹年貳月。扣案
驗後淨重零點零陸公克之甲基安非他命壹小包，連同其包裝袋均
沒收銷燬之。
    事  實
一、甲○○前因施用毒品，違反毒品危害防制條例案件，經本院
    以93年度簡字第267 號判處有期徒刑4 月確定，於民國93年
    6 月3 日入監執行，93年10月3 日期滿出監執行完畢。又其
    因施用毒品，經依本院裁定於91年7 月20日入勒戒所執行觀
    察、勒戒，甫於91年8 月9 日因無繼續施用傾向出所而執行
    完畢，竟不知悔改，5 年內復基於施用第二級毒品之概括犯
    意，自95年4 月下旬某日起，至95年5 月27日晚間6 時許止
    ，連續在屏東縣新園鄉○○村○○路某友人住處，以置入玻
    璃球（已於查獲前經丟棄而滅失）內燒烤並吸嗅所生煙霧之
    方式，按每週1 次之頻率，施用第二級毒品甲基安非他命多
    次，嗣於95年5 月28日下午3 時許，在上址附近為警查獲，
    扣得甲基安非他命1 小包（驗後淨重0.06公克），經採尿送
    驗結果，亦呈甲基安非他命陽性反應。
二、案經屏東縣警察局東港分局報告臺灣屏東地方法院檢察署檢
    察官偵查起訴。
    理  由
一、前揭連續施用第二級毒品甲基安非他命之犯罪事實，業據被
    告甲○○於本院審理時自承不諱，並有扣案白色晶體1 小包
    ，經本院囑託高雄醫學大學附設中和紀念醫院以氣相層析質
    譜儀法（GC／MS）檢驗結果，為驗後淨重0.06公克之甲基安
    非他命晶體，有該院95年8 月14日0000-000號檢驗報告附卷
    可稽。又其前揭時地經查獲採尿送臺灣檢驗科技股份有限公
    司以氣相層析質譜儀法（GC／MS）檢驗結果，亦呈甲基安非
    他命陽性反應，有該公司95年6 月8 日，編號KＺ0000000000
    00號濫用藥物尿液檢驗報告在卷可按，與上開報告均為鑑定
    機關本於專業知識暨以精密儀器測試後所得之結論，自可憑
    信。被告甲○○自白施用甲基安非他命，堪信與事實相符。
二、查被告甲○○前因施用毒品，經依本院裁定於91年7 月20日
    入勒戒所執行觀察、勒戒，甫於91年8 月9 日因無繼續施用
    傾向出所而執行完畢，有臺灣高等法院被告前案紀錄表、臺
    灣屏東地方法院檢察署刑案資料查註紀錄表、全國施用毒品
    案件紀錄表、受觀察勒戒人毒品及前科紀錄簡列表各1 份在
    卷可按，其觀察、勒戒期滿經釋放後，5 年內再犯本件施用
    第二級毒品甲基安非他命之犯罪事證已臻明確，應依法論科
    。
三、按甲基安非他命為毒品危害防制條例第2 條第2 項第2 款規
    定之第二級毒品，除法律另有規定者外，不得持有、施用。
    核被告甲○○所為，係犯毒品危害防制條例第10條第2 項之
    施用第二級毒品罪。其因施用而持有甲基安非他命之低度行
    為，應為施用之高度行為所吸收，不另論罪。被告甲○○其
    先後多次施用第二級毒品之行為，時間緊接，手法相同，並
    觸犯構成要件相同之罪，顯係基於概括犯意反覆為之，有連
    續犯之關係，雖94年2 月2 日修正公布之刑法於被告前開犯
    行後，已自95年7 月1 日施行，修正後刑法並已刪除第56條
    關於連續犯之規定，比較被告行為時即修正前刑法之規定，
    其多次犯行應論以1 罪而加重其刑至2 分之1 ；若適用修正
    後刪除連續犯規定之結果，所犯多次犯行應分別論以數罪，
    是修正後規定並未較有利於被告，依刑法第2 條第1 項規定
    ，應適用行為時之法律即修正前刑法第56條連續犯之規定，
    論以連續施用第二級毒品1 罪，並加重其刑。又其前因施用
    毒品，違反毒品危害防制條例案件，經本院以93年度簡字第
    26 7號判處有期徒刑4 月確定，於93年6 月3 日入監執行，
    93 年10 月3 日期滿出監執行完畢，有臺灣高等法院被告前
    案紀錄表及臺灣屏東地方法院檢察署刑案資料查註紀錄表各
    1 份在卷可按，茲於5 年以內再故意犯本件有期徒刑以上之
    罪，不論依94年2 月2 日修正公布前刑法第47條，或修正後
    ，並於95年7 月1 日即被告前揭行為後施行之刑法第47條第
    1 項規定，均構成累犯，對被告而言並無有利或不利之情形
    ，不生新舊法比較之問題，應逕依修正前之刑法第47條，論
    以累犯，並加重其刑。其有2 種刑之加重事由，遞加重之。
四、爰審酌被告甲○○之年齡、品行、智識程度、犯罪手段、對
    於法益侵害之程度，其為69年11月9 日出生、受有國中畢業
    教育程度、現無職業之人，為本件犯罪時年25歲，有年籍等
    資料在卷可參，先前除前開構成施用毒品訴追條件及累犯要
    件之執行紀錄，不再重複評價者外，其前因違反動產交易法
    案件，經臺灣臺中地方法院以92年度自字第358 號判處拘役
    30日確定，於93年3 月2 日易科罰金執行完畢；嗣前開構成
    累犯要件案件之徒刑執行完畢後，又因違反毒品危害防制條
    例，經本院以94年度簡字第1198號判處有期徒刑6 月確定，
    於95年5 月28日入監執行，依指揮書應至95年11月27日期滿
    ，有臺灣高等法院被告前案紀錄表及臺灣屏東地方法院檢察
    署刑案資料查註紀錄表各1 份在卷可按，素行不良，顯見其
    法治觀念薄弱，且慣於施用毒品成習，對於社會秩序及其個
    人身心健康之影響非輕，並審酌其犯罪施用毒品之期間長度
    、頻率，與其犯罪經查獲後，尚能坦認犯行，態度尚可等一
    切情狀，量處如主文所示之刑，以資儆懲。
五、未扣案而供本件施用甲基安非他命犯罪使用之玻璃球吸食器
    ，據被告甲○○供稱已於前開查獲前丟棄而滅失，復無證據
    可認其尚存在，爰不另為沒收之諭知。又扣案驗後淨重0.06
    公克之甲基安非他命1 小包為查獲之毒品，其包裝袋因盛裝
    毒品，依常情亦為沾黏而析離不易，均應依毒品危害防制條
    例第18條第1 項前段規定沒收銷燬之。
據上論斷，應依刑事訴訟法第273 條之1 第1 項、第299 條第1
項前段，毒品危害防制條例第10條第2 項、第18條第1 項前段，
刑法第11條、第2 條第1 項、94年2 月2 日修正公布前刑法第56
條、第47條，判決如主文。
本案經檢察官鍾仁松到庭執行職務
中    華    民    國    95    年    8     月    31    日
                  刑事第二庭      法  官  陳松檀
以上正本證明與原本無異。
如不服本判決應於收受本判決送達後10日內向本院提出上訴書狀
，其未敘述上訴理由者，並得於提起上訴後10日內向本院補提理
由書狀（均須按他造當事人之人數附繕本）「切勿逕送上級法院
」
                                  書記官  林祥玉
中    華    民    國    95    年    8     月    31    日
附錄本件判決引用之法條：
毒品危害防制條例第10條
施用第一級毒品者，處6 月以上5 年以下有期徒刑。
施用第二級毒品者，處3 年以下有期徒刑。


司法院資訊處製作；財團法人民間司法改革基金會備份。
